【裁判字號】    98,訴,937
【裁判日期】    981130
【裁判案由】    違反毒品危害防制條例
【裁判全文】
臺灣臺南地方法院刑事判決               98年度訴字第937號
公  訴  人  臺灣臺南地方法院檢察署檢察官
被      告  丙○○
選任辯護人  傅美櫻律師
上列被告因違反毒品危害防制條例案件，經檢察官提起公訴（98
年度偵字第6267號，98年度毒偵字第1059、1219、1224、1227號
），本院判決如下：
    主  文
丙○○犯附表(一)編號1、2、3所示施用第一級毒品罪，共參罪，
均累犯，各處如附表(一)編號1、2、3所示之刑，扣案之第一級毒
品海洛因壹包（驗後淨重零點柒參玖公克）及注射針筒壹支（已
使用過），均沒收銷燬之；注射針筒參支、食鹽水壹瓶及塑膠軟
管壹條，均沒收。又犯附表(一)編號4、5所示施用第二級毒品罪，
共貳罪，均累犯，各處如附表(一)編號4、5所示之刑；又犯附表(二)
編號1至10所示販賣第一級毒品未遂罪及販賣第一級毒品罪，共
拾罪，均累犯，各處如附表(二)編號1至10所示之刑，扣案之00
00000000行動電話壹支（機型：BQNQ SIEMEN，含門號
SIM卡壹張）沒收；販賣第一級毒品所得財物共計新臺幣伍仟伍
佰元沒收，如全部或一部不能沒收時，以其財產抵償之。又犯附
表(三)編號1、2所示轉讓第一級毒品罪，共貳罪，均累犯，各處附
表(三)編號1、2所示之刑。應執行有期徒刑貳拾年，販賣第一級毒
品所得財物共計新臺幣伍仟伍佰元沒收，如全部或一部不能沒收
時，以其財產抵償之；扣案之第一級毒品海洛因壹包（驗後淨重
零點柒參玖公克）及注射針筒壹支（已使用過），均沒收銷燬之
；注射針筒參支、食鹽水壹瓶、塑膠軟管壹條及0000000
000行動電話壹支（機型：BQNQ SIEMEN，含門號SIM卡壹張）
，均沒收。
    事  實
一、丙○○前曾因多次犯竊盜罪，經法院先後判處有期徒刑8 月
    、6月、5月、3月等刑期確定，於民國96年間各減刑為有期
    徒刑4月、3月、2月15日及1月15日不等，並合併定應執行有
    期徒刑8月及6月，業均於民國97年11月13日縮短刑期執行完
    畢。其又因施用毒品案件，於95年間經本院以95年度毒聲字
    第582號裁定令入勒戒處所觀察、勒戒後，因認有繼續施用
    毒品傾向，再經本院以95年度毒聲字第858號裁定令入戒治
    處所施以強制戒治，於96年9月11日認無繼續強制戒治必要
    而停止戒治釋放（轉入監所執行上開竊盜罪刑期），由臺灣
    臺南地方法院檢察署檢察官於96年9月20日以96年度戒毒偵
    字第163號為不起訴處分確定。詎丙○○仍未戒除毒癮，於5
    年內復各別基於施用第一級毒品海洛因及施用第二級毒品（
    甲基）安非他命之犯意，先後於附表(一)編號1至5所示時間、
    地點，各以附表(一)編號1至5所示方式，分別施用第一級毒品
    海洛因三次及施用第二級毒品（甲基）安非他命二次。為警
    分別於98年4月6日、98年5月2日通知採尿送驗，及於98 年5
    月4日持本院核發之搜索票至丙○○位於臺南縣新化鎮拔
    林352之1號住處查獲，並扣得丙○○所有供其施用之第一級
    毒品海洛因1包（驗後淨重0.739公克）及注射針筒4支（其
    中1支已使用過）、食鹽水1瓶、塑膠軟管1條等物。
二、又丙○○明知海洛因係公告列為毒品危害防制條例第二條第
    二項第一款所管制之第一級毒品，具有成癮性、濫用性及對
    社會危害性，不得製造、運輸、販賣或意圖販賣，竟為牟取
    不法利益，另基於販賣第一級毒品海洛因之犯意，以其所有
    之0000000000門號行動電話作為對外聯絡販毒工具，自98年
    4月11日起至同年5月2日止，先後於附表(二)編號1至10所示時
    間、地點，各販賣第一級毒品海洛因予蔡永昆（共3次，其
    中1次未遂）、黃思傑（共3次）、乙○○（共2次）、翁金
    瑞（1次）、吳凱銘（1次）。各次販賣時間、地點、販賣對
    象、交易方式及販賣毒品所得財物詳如附表(二)編號1至10 所
    示，合計販賣第一級毒品所得財物共新台幣（下同）5,500
    元。嗣經檢警人員監聽丙○○上開行動電話，於98年5月4日
    持本院核發之搜索票至丙○○上開住處查獲，並扣得丙○○
    所有供聯絡販賣毒品使用之上開行動電話手機1支（機型：
    BQNQ SIEMEN，含門號SIM卡1張）。
三、丙○○又基於無償轉讓第一級毒品海洛因之犯意，先後於附
    表(三)編號1、2所示之時間、地點，無償轉讓海洛因予蘇柏年
    2次。
四、丙○○於上開施用、販賣及轉讓第一級毒品犯行為警查獲後
    ，向警方供出毒品來源甲○○，因而查獲甲○○涉嫌販賣第
    一級毒品案件，現於臺灣臺南地方法院檢察署檢察官另案偵
    辦中（98年度偵字第7076號）。
五、案經臺南縣警察局新化分局報告臺灣臺南地方法院檢察署檢
    察官偵查起訴。
    理  由
壹、程序部分：
    本判決以下所引用之供述及非供述證據，檢察官、被告及其
    辯護人於本案言詞辯論終結前，均未爭執其證據能力，本院
    審酌下列證據之作成或取得之狀況，並無非法或不當取證之
    情事，亦無顯不可信或證據力明顯過低之情形，且經本院於
    審判期日依法進行證據之調查、辯論，依刑事訴訟法第159
    條之5規定，認均有證據能力，合先敘明。
貳、實體部分：
一、訊據被告丙○○對於附表(一)所示施用第一級毒品海洛因及施
    用第二級毒品（甲基）安非他命犯行、附表(二)所示販賣第一
    級毒品海洛因犯行及附表(三)所示無償轉讓第一級毒品海洛因
    等犯行，全部坦承不諱（見南縣警善刑字第0980006347號警
    卷第5、8、22、24頁，南縣化警偵字第0981000357號警卷第
    2頁，南縣化警偵字第0981000354號警卷第10頁，98年度偵
    字第6267號第29頁，本院卷第38、88、194頁），核復與證
    人蔡永崑、黃思傑、乙○○、翁金瑞、吳凱銘等五人各於警
    詢及偵查中證述向被告購買海洛因之情節（見本院卷第74至
    81 頁，警卷〈即首頁標示「戊○○、丙○○、羅錦堂等3人
    涉嫌販賣毒品案件犯罪時、地一覽表」乙卷，下稱A卷〉第
    38 至42頁、第59至64頁、第69至72頁、第76至80頁，98年
    度偵字第6267號第7至10頁、第12至14頁、第16至19頁、第
    22至23頁、第25至26頁），及證人蘇柏年於警詢中證述被告
    無償提供海洛因2次予伊等情節（同上A卷第82至89頁），均
    相符合，並有福建金門地方法院對被告使用之0000000000門
    號行動電話所核發之98年聲監字第000010號通訊監察書、通
    聯監聽光碟及其譯文（見同上卷第144至146、155至168頁）
    ，以及高雄市立凱旋醫院濫用藥物成品檢驗鑑定書（98年8
    月12日高市凱醫驗字第10877號，見本院卷第106頁）、被告
    丙○○尿液檢體對照名冊及長榮大學尿液確認報告書各3份
    （見南縣警善刑字第0980006347號第11至12頁、南縣化警偵
    字第1000357號第5至6頁、南縣化警偵字第0981000354號第
    20至22頁）、本院98年5月4日核發之98年度聲搜字第440號
    搜索票、搜索扣押筆錄、扣押物品目錄表、查獲照片7幀等
    在卷供參（同上A卷第101至112、169至170、173至174頁）
    ，暨被告所有供其施用之第一級毒品海洛因1包及已使用之
    注射針筒1支、未使用之注射針筒3支、食鹽水1瓶、塑膠軟
    管1條等物品，及其販賣海洛因毒品所用之聯絡工具0000000
    000門號行動電話1支（機型：BQNQ SIEMEN，含門號SIM卡1
    張）等物品扣案，足資佐證。是被告所為如附表(一)編號1至5
    所示之施用第一級毒品海洛因及施用第二級毒品（甲基）安
    非他命犯行、附表(二)編號1至10所示販賣第一級毒品海洛因
    犯行及附表(三)編號1、2所示無償轉讓第一級毒品海洛因等犯
    罪事實，均堪認定。
二、又按觀察、勒戒或強制戒治執行完畢釋放後，5年以內再犯
    毒品危害防制條例第10條之罪者，檢察官應依法追訴，同條
    例第23條第2項定有明文。經查，被告前因施用毒品案件，
    於95年間經本院以95年度毒聲字第582號裁定令入勒戒處所
    觀察、勒戒後，因認有繼續施用毒品傾向，再經本院以95
    年度毒聲字第858號裁定令入戒治處所施以強制戒治，於96
    年9月11日認無繼續強制戒治必要而停止戒治釋放（轉入監
    所受刑），由臺灣臺南地方法院檢察署檢察官於96年9月20
    日以96年度戒毒偵字第163號為不起訴處分確定等事實，亦
    有臺灣高等法院被告前案紀錄表附卷可稽。是被告於觀察、
    勒戒及強制戒治執行完畢釋放後，5年以內再犯附表(一)所示
    之施用第一、二級毒品罪，揆之上述規定，應依法追訴、審
    理。
三、再查，被告於上開施用、販賣及轉讓第一級毒品犯行為警查
    獲後，於警詢即向警方供出毒品來源甲○○，因而查獲甲○
    ○涉嫌販賣第一級毒品案件，現於臺灣臺南地方法院檢察署
    檢察官另案偵辦中（98年度偵字第7076號）等情，復據被告
    於警詢及偵查中供述明確（見同上A卷第21至22頁，南縣化
    警偵字第0981000357號警卷第2至3頁，98年度偵字第6267號
    第30頁），並有檢察官98年9月18日補充理由書所附臺南縣
    警察局新化分局查獲甲○○販賣一級毒品之移送報告書、甲
    ○○刑案資料查註表及本院依職權調取之臺灣高等法院甲○
    ○前案紀錄表等相關資料可稽（見本院卷第166至169、189
    頁），足證此部分事實，亦堪認定。
四、新舊法比較：
  (一)查毒品危害防制條例第4條、第17條等條文，業於98年5 月
    20日修正公布，雖經法務部98年6月8日法檢字第0980802279
    號函示，認為98年5月20日修正公布之毒品危害防制條例第
    4、17條等條文，依同條例第36條之規定，自公布後6個月（
    即98年11月20日）施行，然參照92年7月9日修正公布之毒品
    危害防制條例第36條規定：「本條例自公布後6個月施行。
    」，其立法理由謂：「(一)依修正草案第2條第3項規定，法務
    部需會同衛生署成立審議委員會每3個月定期檢討調整毒品
    之分級及品項，而本次新增第四級毒品，有需要在新法施行
    前先經該審議會檢討後再調整公布，爰預留6個月緩衝期，
    以利處理。(二)依本條例新修正之規定，有必要再訂定相關子
    法及修正相關法規，以配合本條例之施行，故亦有需要預留
    適當緩衝期，以利訂頒相關子法及相關法規之配合修正。」
    。足認該第36條之規定，顯係因應該次（即92年7月9日）修
    正之需，始預留適當之緩衝期，並非規定嗣後該條例任何修
    正，均需預留6個月之期間。本次修正既未明定施行日期，
    亦無明示係基於何特殊因素而修正，自無該條例第36條所定
    自公布後6個月施行規定之適用。復按法規之制定與法規之
    修正，如有特定生效日之必要者，依中央法規標準法第14條
    或第20條第2項準用同法第14條之規定，應分別特定其施行
    日期，自該特定日起發生效力。法律之制定或修正，若未明
    定施行日期者，中央法規標準法雖未規定應自何時生效，然
    法律既經制定或修正並經總統公布，自應依一般原則，自公
    布日起算至第3日起發生效力，從而上開毒品危害防制條例
    新修正之條文既未明定施行日期，應自公布日起算至第3日
    即98年5月22日起生效施行，合先說明。
  (二)按行為後法律有變更時，適用行為時之法律，但行為後之法
    律有利於行為人時，適用最有利於行為人之法律，刑法第2
    條第1項定有明文。又比較適用最有利於行為人之法律時，
    應就罪刑有關之共犯、未遂犯、連續犯、牽連犯、結合犯以
    及累犯加重、自首減輕暨其他法定加減原因、加減例等一切
    情形，綜其全部之結果而為比較，再適用有利於行為人之法
    律處斷，且應就罪刑有關之一切情形，本於統一性及整體性
    原則，綜其全部罪刑之結果而為比較，不能割裂而分別適用
    有利益之條文（最高法院95年5月23日刑事庭第8次會議決議
    、97年台上字第2545號裁判要旨參照）。茲比較修正前後之
    毒品危害防制條例規定如下：
  1.被告行為後，毒品危害防制條例第4條第1項製造、運輸、販
    賣第一級毒品罪之得併科罰金部分，由原新台幣1千萬元以
    下之罰金，修正提高為2千萬元以下之罰金；第4條第2項製
    造、運輸、販賣第二級毒品罪之得併科罰金部分，由原新台
    幣7百萬元以下之罰金，修正提高為1千萬元以下之罰金。另
    修正前毒品危害防制條例第17條原規定：「犯第4條第1項至
    第4項、第5條第1項至第4項前段、第6條第1項至第4項、第7
    條第1項至第4項、第8條第1項至第4項、第10條或第11條第1
    項、第2項之罪，供出毒品來源，因而破獲者，得減輕其刑
    。」，修正後第17條第1項則規定：「犯第4條至第8條、第
    10條或第11條之罪，供出毒品來源，因而查獲其他正犯或共
    犯者，減輕或免除其刑。」，將原「得減輕其刑」之規定修
    正為「減輕其刑或免除其刑」，修正後第17條第2項則為「
    犯第4條至第8條之罪於偵查及審判中均自白者，減輕其刑。
    」，亦即增列偵查及審判中自白減輕其刑之規定。而死刑減
    輕者，為無期徒刑。無期徒刑減輕者，為20年以下15年以上
    有期徒刑。有期徒刑、拘役、罰金減輕者，減輕其刑至2分
    之1，但同時有免除其刑之規定者，其減輕得減至3分之2，
    刑法第64條第2項、第65條第2項及第66條分別定有明文。
  2.本案被告所犯如附表(一)編號1、2、3所示施用第一級毒品海
    洛因犯行、附表(二)編號1至10所示販賣第一級毒品海洛因犯
    行及附表(三)編號1、2所示無償轉讓第一級毒品海洛因等犯行
    ，分別係犯毒品危害防制條例第4條第1項、第6項、第8條第
    1項及第10條第1項之罪，被告於警詢中即供出其海洛因毒品
    來源甲○○，因而查獲甲○○涉嫌販賣第一級毒品罪，符合
    修正後毒品危害防制條例第17條第1項減輕其刑之規定，經
    綜合比較修正前後全部罪刑之結果，以修正後之規定較有利
    於被告，故本案應適用修正毒品危害防制條例之規定予以論
    罪科刑（以下所適用之規定均係指修正毒品危害防制條例）
    。
五、論罪科刑：
  (一)核被告如附表(一)編號1、2、3所示施用第一級毒品海洛因犯
    行，均係犯毒品危害防制條例第10條第1項施用第一級毒品
    罪，共3罪；如附表(一)編號4、5所示施用第二級毒品（甲基
    ）安非他命犯行，均係犯毒品危害防制條例第10條第2項施
    用第二級毒品罪，共2罪；如附表(二)編號1至10所示販賣第一
    級毒品犯行，各係犯毒品危害防制條例第4條第6項、第1項
    販賣第一級毒品未遂罪（即附表(二)編號1部分）及同條第1項
    販賣第一級毒品罪（即附表(二)編號2至10部分），共10罪；
    如附表(三)編號1、2所示轉讓第一級毒品犯行，均係犯毒品危
    害防制條例第8條第1項轉讓第一級毒品罪，共2罪。至被告
    於施用第一、二級毒品及販賣、轉讓第一級毒品前，持有各
    該毒品之低度行為，應為各當次之施用、販賣或轉讓之高度
    行為所吸收，均不另論罪。又被告所犯上開施用、販賣及轉
    讓毒品等各罪，犯意各別，行為互殊，應分論併罰；另被告
    所為附表(二)編號1之販賣第一級毒品犯行，已著手於犯罪行
    為之實行而不遂，為未遂犯，此部分犯行，爰依刑法第25條
    第2項規定，按既遂犯之刑減輕之。
  (二)復查，被告前曾因多次犯竊盜罪，經法院先後判處有期徒刑
    8月、6月、5月、3月等刑期確定，於96年間各減刑為有期徒
    刑4月、3月、2月15日及1月15日不等，並合併定應執行有期
    徒刑8月及6月，業均於97年11月13日縮短刑期執行完畢等事
    實，有卷附之臺灣高等法院被告前案紀錄表載明可按，其受
    徒刑之執行完畢後，5年以內故意再犯本件有期徒刑以上之
    上開各罪，均為累犯，就附表(一)編號1至5之施用第一、二級
    毒品犯行、附表(二)編號1之販賣第一級毒品未遂犯行及附表
    (三)編號1、2之轉讓第一級毒品犯行，均應依刑法第47條第1
    項之規定加重其刑；至附表(二)編號2至10之販賣第一級毒品
    既遂犯行，法定本刑為死刑或無期徒刑，依刑法第64條第1
    項及第65條第1項規定，不得加重。再按犯第4條至第8條、
    第10條或第11條之罪，供出毒品來源，因而查獲其他正犯或
    共犯者，減輕或免除其刑，此為修正毒品危害防制條例第17
    條第1項所規定，而被告於上開施用、販賣及轉讓第一級毒
    品犯行為警查獲後，於警詢即向警方供出其海洛因毒品來源
    甲○○，因而查獲甲○○涉嫌販賣第一級毒品案件，刻由臺
    灣臺南地方法院檢察署檢察官另案偵辦中等情節，前復已敘
    明，是被告符合該條得減輕其刑之規定。故被告所犯如附表
    (一)編號1、2、3之施用第一級毒品犯行、附表(二)編號1至10之
    販賣第一級毒品犯行及附表(三)編號1、2之轉讓第一級毒品犯
    行，均應適用修正毒品危害防制條例第17條第1項之規定減
    輕其刑。從而，被告就附表(一)編號1、2、3之施用第一級毒
    品犯行及附表(三)編號1、2之轉讓第一級毒品犯行，有刑之加
    重（累犯）及減輕（供出毒品來源因而查獲其他正犯）事由
    ，依刑法第71條第1項規定，應先加後減之；另就附表(二)編
    號1之販賣第一級毒品未遂犯行，則有刑之加重（累犯）及
    二種刑之減輕（未遂犯及供出毒品來源因而查獲其他正犯）
    事由，又因修正毒品危害防制條例第17條第1項之規定，同
    時有免除其刑之規定，依刑法第66條但書，其減輕得減至3
    分之2，而未遂犯之減輕，則僅得減輕至2分之1，其減少之
    數較少，依刑法第71條及第70條規定，應先加後減，並就減
    輕部分，先依較少之數減輕之（即先依未遂犯減輕），再依
    修正毒品危害防制條例第17條第1項之規定，遞減之。
  (三)爰審酌被告前因施用毒品經送觀察、勒戒及強制戒治後，猶
    未能戒絕革除惡習，再為本案施用毒品犯行，且更進而販賣
    、轉讓第一級毒品予其他施用者，害人害己，實屬不該，並
    參酌其施用毒品次數，販賣、轉讓第一級毒品之對象、各次
    交易金額及數量，因此所獲取之利益，及對社會治安及公益
    危害程度，兼衡其於警詢僅坦承施用犯行，起訴後始於本院
    審理時自白坦承販賣及轉讓犯行之犯後態度，暨有前述多次
    竊盜前科，素行非佳等一切情狀，各就其所犯施用第一、二
    級毒品、販賣及轉讓第一級毒品犯行，分別量處如主文所示
    之刑，並定其應執行刑，以示懲儆，並啟自新。
  (四)扣案之海洛因1包（驗後淨重0.739公克），經鑑驗確定為第
    一級毒品海洛因無誤，有高雄市立凱旋醫院濫用藥物成品檢
    驗鑑定書1份在卷可稽（見本院卷第106頁）；又該包毒品之
    包裝袋係用以包裝毒品，防止裸露、逸出、潮濕，亦便於攜
    帶、持有、販賣，與袋內毒品不可分離，應與袋內毒品同視
    ；另扣案之注射針筒共4支，被告遭查獲前數小時甫使用過
    其中1支針筒注射海洛因之情，業據其於警詢及本院供述明
    確（見A卷第20、22頁及本院卷第202頁），是該支針筒內尚
    殘存被告施用之海洛因成分，應堪認定，因該殘存之毒品無
    法自針筒單獨析離，故該支使用過針筒應與上開扣案海洛因
    毒品（含包裝袋），一併依毒品危害防制條例第18條第1項
    前段規定，諭知沒收銷燬之。其他扣案之注射針筒3支（均
    未使用過）、食鹽水1瓶及塑膠軟管1條，均為被告所有預備
    供其注射海洛因使用之物；另0000000000門號行動電話乙支
    （機型：BQNQ SIEMEN，含門號SIM卡1張），則為被告所有
    供其聯絡販賣海洛因毒品之物，復均據其供明在卷（見同上
    A卷第20頁及本院卷第202頁），分別依刑法第38條第1項第2
    款及毒品危害防制條例第19條第1項規定，宣告沒收。至另
    扣案之本票1張，因無證據顯示與本案被告所為犯行有關，
    被告亦自陳與其販賣毒品無關（見同本院卷第197頁），爰
    不併予宣告沒收。
  (五)再者，被告如附表(二)編號2至10所示販賣第一級毒品海洛因
    所得財物，合計5,500元，應依毒品危害防制條例第19條第1
    項之規定宣告沒收，如全部或一部不能沒收，應以其財產抵
    償之。
四、據上論斷，應依刑事訴訟法第299條第1項前段，修正毒品危
    害防制條例第4條第1項、第6項、第8條第1項、第10條第1項
    、第2項、第17條第1項、第18條第1項前段、第19條第1項，
    刑法第11條、第2條第1項、第25條第2項、第47條第1項、第
    65條、第70條、第71條第2項、第51條第5款、第38條第1項
    第2款，判決如主文。
本案經檢察官丁○○到庭執行職務
中    華    民    國    98    年    11    月    30   日
                  刑事第四庭  審判長法  官  林逸梅
                                    法  官  程克琳
                                    法  官  陳淑卿
以上正本證明與原本無異。
如不服本判決應於收受本判後10日內向本院提出上訴書狀，並應
敘述具體理由。如未敘述上訴理由者，應於上訴期間屆滿後20日
內向本院補提理由書狀（均須按他造當事人之人數附繕本）「切
勿逕送上級法院」。
                                    書記官  周怡青
中    華    民    國    98    年    11    月    30   日
附錄論罪科刑法條：
毒品危害防制條例第4條：
製造、運輸、販賣第一級毒品者，處死刑或無期徒刑；處無期徒
刑者，得併科新臺幣 2 千萬元以下罰金。
製造、運輸、販賣第二級毒品者，處無期徒刑或 7 年以上有期
徒刑，得併科新臺幣 1 千萬元以下罰金。
製造、運輸、販賣第三級毒品者，處 5 年以上有期徒刑，得併
科新臺幣 7 百萬元以下罰金。
製造、運輸、販賣第四級毒品者，處 3 年以上 10 年以下有期
徒刑，得併科新臺幣 3 百萬元以下罰金。
製造、運輸、販賣專供製造或施用毒品之器具者，處 1 年以上
7 年以下有期徒刑，得併科新臺幣 1 百萬元以下罰金。
前五項之未遂犯罰之。
毒品危害防制條例第8條：
轉讓第一級毒品者，處 1 年以上 7 年以下有期徒刑，得併科新
臺幣 1 百萬元以下罰金。
轉讓第二級毒品者，處 6 月以上 5 年以下有期徒刑，得併科新
臺幣 70 萬元以下罰金。
轉讓第三級毒品者，處 3 年以下有期徒刑，得併科新臺幣 30
萬元以下罰金。
轉讓第四級毒品者，處 1 年以下有期徒刑，得併科新臺幣 10
萬元以下罰金。
前四項之未遂犯罰之。
轉讓毒品達一定數量者，加重其刑至二分之一，其標準由行政院
定之。
毒品危害防制條例第10條：
施用第一級毒品者，處 6 月以上 5 年以下有期徒刑。
施用第二級毒品者，處 3 年以下有期徒刑。

司法院資訊處製作；財團法人民間司法改革基金會備份。
